【裁判字號】    99,審易,406
【裁判日期】    990226
【裁判案由】    竊盜
【裁判全文】
臺灣高雄地方法院刑事判決             99年度審易字第406號
公  訴  人  臺灣高雄地方法院檢察署檢察官
被      告  甲○○
上列被告因竊盜案件，經檢察官提起公訴（98年度偵字第36564
號），被告就被訴事實為有罪之陳述，經本院告知簡式審判程序
之旨，並聽取被告與公訴人之意見後，裁定進行簡式審判程序，
判決如下：
    主  文
甲○○犯竊盜罪，累犯，處有期徒刑陸月，如易科罰金，以新臺
幣壹仟元折算壹日。
    事實及理由
一、本件犯罪事實、證據，除起訴書犯罪事實欄第1 行更正為「
    甲○○前因竊盜案件，經本院以民國95年度易字第706 號判
    處有期徒刑2 年4 月，上訴後經臺灣高等法院高雄分院以95
    年度上易字第659 號駁回上訴而確定；又犯施用毒品案件，
    經本院以95年度訴字第2635號判處有期徒刑10月確定，嗣經
    減刑為有期徒刑5 月，上開2 罪經定應執行刑為有期徒刑2
    年8 月確定，與其另案所處罰金刑易服勞役之刑接續執行，
    於97年12月15日因縮短刑期執行完畢」、另第3 行「98年12
    月2 日14時許」更正為「98年12月2 日下午2 時20分」，及
    補充被告於本院審理時之自白為證據外，餘均引用起訴書所
    載（如附件）。
二、核被告所為，係犯刑法第320條第1項竊盜罪。被告有前開受
    有期徒刑執行完畢之情形，此有臺灣高等法院被告前案紀錄
    表在卷可佐，其於徒刑執行完畢5 年之內故意再犯本件有期
    徒刑以上之罪，為累犯，應依法加重其刑。
三、爰審酌被告正值青年，有謀生能力，竟不思以正途取財，其
    先前已因竊盜經判處有期徒刑2 年4 月確定並執行完畢，又
    因應徵工作，而竊取他人機車代步，顯見被告並不知尊重他
    人權益，其觀念及行為均有需矯正之處，惟考量被告所竊取
    財物之價值並非甚鉅，亦有部分已發還被害人領回，造成被
    害人損失尚非甚鉅，及被告犯後坦承犯行等一切情狀，認檢
    察官就被告之犯行求處有期徒刑1 年，尚屬略重，而量處如
    主文所示之刑，並審酌被告犯罪情狀，量處如主文所示易科
    罰金折算標準。
四、另檢察官請求依據竊盜犯贓物犯保安處分條例第3 條第1項
    第1 款規定，令被告入勞動場所強制工作一事，按保安處分
    係針對受處分人將來之危險性所為之處置，以達教化、治療
    之目的，為刑罰之補充制度。我國現行刑法採刑罰與保安處
    分雙軌制，係在維持行為責任之刑罰原則下，為協助行為人
    再社會化之功能，以及改善行為人潛在之危險性格，期能達
    成根治犯罪原因、預防犯罪之特別目的。是保安處分中之強
    制工作，旨在對嚴重職業性犯罪及欠缺正確工作觀念或無正
    常工作因而犯罪者，強制其從事勞動，學習一技之長及正確
    之謀生觀念，使其日後重返社會，能適應社會生活。保安處
    分之措施亦含社會隔離、拘束身體自由之性質，其限制人民
    之權利，實與刑罰同，本諸法治國家保障人權之原理及刑法
    之保護作用，其法律規定之內容，應受比例原則之規範，使
    保安處分之宣告，與行為人所為行為之嚴重性、行為人所表
    現之危險性，及對於行為人未來行為之期待性相當。刑法第
    90條及竊盜犯贓物犯保安處分條例第3 條第1 項關於強制工
    作之規定，均係本於上開意旨制定，而由法院視個案中行為
    人之危險性格，依職權決定應否交付強制工作，以達保安處
    分之特別預防之目的（司法院大法官會議釋字第471 號解釋
    參照）。查被告於為本案前，雖曾因竊盜犯行，分別經臺灣
    高等法院高雄分院以86年度上訴字第2632號判處有期徒刑3
    年6 月確定、以95年度上易字第659 號判處有期徒刑2 年4
    月確定、本院以91年度易字第1630號判處有期徒刑7 月確定
    ，另因搶奪案件經本院以90年度訴字第2333號判處有期徒刑
    2 年確定，有其臺灣高等法院被告前案紀錄表在卷可按，惟
    上開各罪之犯罪時間，均在95年4 月前，尚難僅以此等情狀
    即認有犯罪之習慣，另審酌本件被害人受侵害之財產價值非
    鉅，情節尚非重大，且被告犯後坦承犯行，綜合其所為行為
    之嚴重性、所表現之危險性及對其未來之期待性等情以觀，
    本院認量處如主文所示之刑，應可達矯正之目的，尚無併予
    諭知強制工作之必要，附此敘明。
據上論斷，應依刑事訴訟法第273 條之1 第1 項、第299 條第1
項前段、第310 條之2 、第454 條第2 項，刑法320 條第1 項、
第47條第1 項、第41條第1 項前段，刑法施行法第1 條之1 ，判
決如主文。
本案經檢察官乙○○到庭執行職務。
中    華    民    國    99    年    2     月    26    日
                  刑事第十庭    法  官 蔡書瑜
以上正本證明與原本無異。
如不服本判決應於收受送達後10日內向本院提出上訴書狀，並應
敘述具體理由；如未敘述上訴理由者，應於上訴期間屆滿後20日
內向本院補提理由書（均須按他造當事人之人數附繕本）「切勿
逕送上級法院」。
中    華    民    國    99    年    2     月    26    日
                                  書記官 楊明月
附錄：論罪法條
中華民國刑法第320條第1項
意圖為自己或第三人不法之所有，而竊取他人之動產者，為竊盜
罪，處5 年以下有期徒刑、拘役或 5 百元以下罰金。
附件：
臺灣高雄地方法院檢察署檢察官起訴書
                                     98年度偵字第36564號
    被      告  甲○○  男  37歲（民國○○年○○月○○日生）
                        住高雄市苓雅區○○○路19巷11號16
                          樓之3
                        國民身分證統一編號：Ｚ000000000號
上列被告因竊盜案件，已經偵查終結，認應該提起公訴，茲將犯
罪事實及證據並所犯法條分敘如下：
        犯罪事實
一、甲○○前因竊盜案件，經法院判處有期徒刑2年4月確定，於
    民國97年12月15日因縮短刑期執行完畢。詎仍不知悔改，竟
    意圖為自己不法之所有，於98年12月2日14時許，在高雄市
    三民區○○○路226號前，見丁○○所有之車牌號碼YFK-096
    號重機車（價值約新台幣2萬元，機車置物箱內另有丁○○
    所有之外套、手提包、存摺、印章等物）停放該處且鑰匙未
    取出，乃徒手發動機車電門後竊取之。嗣於同年月3日1時許
    ，因甲○○持女用外套包裹女用手提包行跡可疑，為警在高
    雄市新興區○○○街18號前攔檢後，始查悉上情。
二、案經高雄市政府警察局移送偵辦。
        證據並所犯法條
一、證據清單及待證事實：
┌──┬───────┬────────────────┐
│編號│證  據  名  稱│ 待      證        事       實  │
├──┼───────┼────────────────┤
│ 1  │被告甲○○於警│全部犯罪事實。                  │
│    │、偵訊中之自白│                                │
│    │              │                                │
├──┼───────┼────────────────┤
│ 2  │證人即被害人歐│丁○○所有車號YFK-096號重機車及 │
│    │初柑於警詢中之│置物箱內之手提包等物失竊之事實。│
│    │證述          │                                │
├──┼───────┼────────────────┤
│ 3  │高雄市政府警察│全部犯罪事實。                  │
│    │局扣押筆錄、扣│                                │
│    │押物品目錄表、│                                │
│    │贓物認領保管收│                                │
│    │據、車籍查詢基│                                │
│    │本資料、車輛協│                                │
│    │尋電腦輸入單、│                                │
│    │照片          │                                │
└──┴───────┴────────────────┘
二、核被告所為係犯刑法第320條第1項竊盜罪嫌。又被告前因竊
    盜案件，經法院判決處有期徒刑2年4月確定，並於97年12月
    15日執行完畢，詎仍不知悔改，於有期徒刑執行完畢後，5
    年以內再犯本件有期徒刑以上之罪，為累犯，請依刑法第47
    條第1項規定加重其刑。復請斟酌被告年輕力壯不思謀正當
    工作，出監後於98年間，屢犯毒品、竊盜等罪，足徵其竊盜
    之習性未能矯正，顯有犯罪之習慣，徒以交付刑罰之執行，
    已不足以矯正其惡習，變化其氣質，請量處被告有期徒刑1
    年，並依竊盜犯贓物犯保安處分條例第3條第1項之規定，併
    予諭知於刑之執行前令入勞動場所強制工作，以資矯治。
三、依刑事訴訟法第251條第1項提起公訴。
    此  致
臺灣高雄地方法院
中    華    民    國    98    年    12    月    25    日
                              檢  察  官  丙  ○  ○

司法院資訊處製作；財團法人民間司法改革基金會備份。
